---
title: "L3P4: p-valores vs ICs"
author: "Rebeca Miranda e Thiago Montenegro"
date: "04 de Julho de 2019"
output: html_notebook:
        df_printed: paged
theme: sandstone
---

```{r echo = FALSE, message = FALSE}
library(tidyverse)
theme_set(theme_bw())
library(boot)
library(broom)
knitr::opts_chunk$set(tidy = FALSE,
                      fig.width = 6,
                      fig.height = 5)
```

#Queremos observar .................

```{r}
dados = read.csv2(here::here("data/campeonato-brasileiro.csv"))
```

##1. Jogos aos domingos têm mais gols que jogos às quartas? 
#Como queremos responder a pergunta acima, de que se os domingos têm mais gols que os jogos às quartas, utilizando Intervalos de Confiança (ICs) via permutação e em seguida, utilizar Testes de Hipóteses, vamos inicialmente calular os intervalos de confiança de gols marcados no Domingo e na Quarta-feira, utilizando a média dos gols feitos nesses dois dias avaliados.

## Calculando o Intervalo de Confiança para os dias de Quarta-feira e Domingo.

```{r}
theta_domingo = function(d, i){
    d %>%
        filter(Dia == 'Domingo') %>%
        slice(i) %>% 
        summarise(media_gols_domingo = mean(gols)) %>% 
        pull(media_gols_domingo)
}

theta_quarta = function(d, i){
    d %>% 
        filter(Dia == 'Quarta-feira') %>%
        slice(i) %>% 
        summarise(media_gols_quarta = mean(gols)) %>% 
        pull(media_gols_quarta)
}


theta_domingo(dados, 1:NROW(dados))
theta_quarta(dados, 1:NROW(dados))
```

```{r}
jogos_domingo = dados %>% 
    boot(statistic = theta_domingo, R = 4000) %>% 
    tidy(conf.level = 0.95, 
         conf.int = TRUE)

jogos_quarta = dados %>%
              boot(statistic = theta_quarta, R = 4000) %>%
              tidy(conf.level = 0.95,
                   conf.int = TRUE)
```
Percebemos que no nosso conjunto de dados, que o Intervalo de Confiança gerado para os jogos de Domingo é entre [	2.155691, 2.585849], para os jogos da Quarta-feira[2.014302, 2.762674], observamos que o Intervalo de Confiança gerado pelos gols marcados nos dias de Domingo é mais concentrado enquanto o IC para a Quarta-feira é mais abrangente, percebemos também que ocorre uma interesecção entre os Intervalos de Confiança entre [	2.155691, 2.585849] que é justamente o Intervalo dos jogos de Domingo, logo concluímos que para os jogos da Quarta-feira a uma maior chance de ter mais gols que os jogos do Domingo.
```{r}
theta_diferenca = function(d, i) {
  gols_diferenca = d %>%
                  slice(i) %>%
                  group_by(Dia) %>%
                  summarise(gols_feitos = mean(gols))
  
  gols_quarta = gols_diferenca %>% filter(Dia == 'Quarta-feira') %>%
                pull(gols_feitos)
  gols_domingo = gols_diferenca %>% filter(Dia == 'Domingo') %>% pull(gols_feitos)
  
  gols_domingo - gols_quarta
}

theta_domingo_quarta = theta_diferenca(dados, 1:NROW(dados))
theta_domingo_quarta
```
Podemos reforçar isso, com a diferenca dos thetas, entre os gols do Domingo e da Quarta-feira, o que resultou em -0.01482372, re-afirmando nossa afirmação acima, que no dia da Quarta-feira ocorre mais gols que os dias de Domingo.

#Teste de Hipótese
##Agora utilizando o teste de Hipótese, primeiramente vamos definir nossas hípoteses:
##Ho: Dias de Domingo possuem mais gols que os dias de Quarta-Feira
##H1: Dias de Domingo não possuem mais gols que os dias de Quarta Feira
```{r}
set.seed(1234)
theta_embaralhado = function(d) {
  gols_marcados = d %>% 
                  mutate(dia_gols = sample(Dia, n())) %>%
                  group_by(dia_gols) %>%
                  summarise(gols = mean(gols))
  
  gols_quarta = gols_marcados %>% filter(dia_gols == 'Quarta-feira') %>% pull(gols)
  gols_domingo = gols_marcados %>% filter(dia_gols == 'Domingo') %>% pull(gols)
  
  gols_domingo - gols_quarta
}
theta_embaralhado(dados)
```
Como é gerado através do seed o valor de -0.2041667, atraves de diferentes amostras, percebemos o valor gerado é negativo, na qual, a partir do nosso seed, todas as reamostragens irão gerar um valor com que a diferença dos gols de domingo e da quarta-feira sejam negativos, na qual, demonstra um maior número de gols marcados na quarta-feira.
O gráfico abaixo reforça essa diferença.
```{r}
diff = replicate(5000, {theta_embaralhado(dados)})

tibble(diferencas = diff) %>%
  ggplot(aes(x = diferencas)) +
  geom_density(fill = 'white', color = 'darkgreen') +
  geom_vline(xintercept = theta_diferenca(dados, 1:NROW(dados)), color = 'orange') +
  geom_vline(xintercept = - theta_diferenca(dados, 1:NROW(dados)), color = 'orange') +
  geom_rug()
```

#Gerando o valor-p

```{r}
gols_quarta = dados %>% filter(Dia == 'Quarta-feira') %>% pull(gols)
gols_domingo = dados %>% filter(Dia == 'Domingo') %>% pull(gols)

p_value = t.test(gols_domingo,gols_quarta) %>% tidy() %>% pull(p.value)
p_value
```
Como o nosso valor-p é de 0.946 e é menor que o nosso alfa, 0.95, logo rejeitamos a nossa hípotese nula, ou seja, ao nível de significância de 95% os jogos de Domingo não possuem mais gols que os jogos da Quarta-feira.

#2. Jogos onde há um vitorioso têm mais ou menos gols que empates? 


```{r}
theta_vencedor = function(d, i){
    d %>% 
        slice(i) %>% 
        filter(Vencedor != "-") %>% 
        summarise(media_vencedor = mean(gols)) %>% 
        pull(media_vencedor)
}

theta_empate = function(d, i){
    d %>% 
        slice(i) %>% 
        filter(Vencedor == "-") %>% 
        summarise(media_empate = mean(gols)) %>% 
        pull(media_empate)
}

theta_vencedor(dados, 1:NROW(dados))
theta_empate(dados, 1:NROW(dados))
```



